{"present": {"1 Singular": {"Affirmative": "m\u00fachaim", "Question": "an m\u00fachaim?", "Negative": "n\u00ed mh\u00fachaim"}, "2 Singular": {"Affirmative": "m\u00fachann t\u00fa", "Question": "an m\u00fachann t\u00fa?", "Negative": "n\u00ed mh\u00fachann t\u00fa"}, "3 Singular": {"Male": {"Affirmative": "m\u00fachann s\u00e9", "Question": "an m\u00fachann s\u00e9?", "Negative": "n\u00ed mh\u00fachann s\u00e9"}, "Female": {"Affirmative": "m\u00fachann s\u00ed", "Question": "an m\u00fachann s\u00ed?", "Negative": "n\u00ed mh\u00fachann s\u00ed"}}, "1 Plural": {"Compressed": {"Affirmative": "m\u00fachaimid", "Question": "an m\u00fachaimid?", "Negative": "n\u00ed mh\u00fachaimid"}, "Extended": {"Affirmative": "m\u00fachann muid", "Question": "an m\u00fachann muid?", "Negative": "n\u00ed mh\u00fachann muid"}}, "2 Plural": {"Affirmative": "m\u00fachann sibh", "Question": "an m\u00fachann sibh?", "Negative": "n\u00ed mh\u00fachann sibh"}, "3 Plural": {"Affirmative": "m\u00fachann siad", "Question": "an m\u00fachann siad?", "Negative": "n\u00ed mh\u00fachann siad"}, "Passive": {"Affirmative": "m\u00fachtar", "Question": "an m\u00fachtar?", "Negative": "n\u00ed mh\u00fachtar"}}, "future": {"1 Singular": {"Affirmative": "m\u00fachfaidh m\u00e9", "Question": "an m\u00fachfaidh m\u00e9?", "Negative": "n\u00ed mh\u00fachfaidh m\u00e9"}, "2 Singular": {"Affirmative": "m\u00fachfaidh t\u00fa", "Question": "an m\u00fachfaidh t\u00fa?", "Negative": "n\u00ed mh\u00fachfaidh t\u00fa"}, "3 Singular": {"Male": {"Affirmative": "m\u00fachfaidh s\u00e9", "Question": "an m\u00fachfaidh s\u00e9?", "Negative": "n\u00ed mh\u00fachfaidh s\u00e9"}, "Female": {"Affirmative": "m\u00fachfaidh s\u00ed", "Question": "an m\u00fachfaidh s\u00ed?", "Negative": "n\u00ed mh\u00fachfaidh s\u00ed"}}, "1 Plural": {"Compressed": {"Affirmative": "m\u00fachfaimid", "Question": "an m\u00fachfaimid?", "Negative": "n\u00ed mh\u00fachfaimid"}, "Extended": {"Affirmative": "m\u00fachfaidh muid", "Question": "an m\u00fachfaidh muid?", "Negative": "n\u00ed mh\u00fachfaidh muid"}}, "2 Plural": {"Affirmative": "m\u00fachfaidh sibh", "Question": "an m\u00fachfaidh sibh?", "Negative": "n\u00ed mh\u00fachfaidh sibh"}, "3 Plural": {"Affirmative": "m\u00fachfaidh siad", "Question": "an m\u00fachfaidh siad?", "Negative": "n\u00ed mh\u00fachfaidh siad"}, "Passive": {"Affirmative": "m\u00fachfar", "Question": "an m\u00fachfar?", "Negative": "n\u00ed mh\u00fachfar"}}, "past": {"1 Singular": {"Affirmative": "mh\u00fach m\u00e9", "Question": "ar mh\u00fach m\u00e9?", "Negative": "n\u00edor mh\u00fach m\u00e9"}, "2 Singular": {"Affirmative": "mh\u00fach t\u00fa", "Question": "ar mh\u00fach t\u00fa?", "Negative": "n\u00edor mh\u00fach t\u00fa"}, "3 Singular": {"Male": {"Affirmative": "mh\u00fach s\u00e9", "Question": "ar mh\u00fach s\u00e9?", "Negative": "n\u00edor mh\u00fach s\u00e9"}, "Female": {"Affirmative": "mh\u00fach s\u00ed", "Question": "ar mh\u00fach s\u00ed?", "Negative": "n\u00edor mh\u00fach s\u00ed"}}, "1 Plural": {"Compressed": {"Affirmative": "mh\u00fachamar", "Question": "ar mh\u00fachamar?", "Negative": "n\u00edor mh\u00fachamar"}, "Extended": {"Affirmative": "mh\u00fach muid", "Question": "ar mh\u00fach muid?", "Negative": "n\u00edor mh\u00fach muid"}}, "2 Plural": {"Affirmative": "mh\u00fach sibh", "Question": "ar mh\u00fach sibh?", "Negative": "n\u00edor mh\u00fach sibh"}, "3 Plural": {"Compressed": {"Affirmative": "mh\u00fach siad", "Question": "ar mh\u00fach siad?", "Negative": "n\u00edor mh\u00fach siad"}, "Extended": {"Affirmative": "mh\u00fachadar", "Question": "ar mh\u00fachadar?", "Negative": "n\u00edor mh\u00fachadar"}}, "Passive": {"Affirmative": "m\u00fachadh", "Question": "ar m\u00fachadh?", "Negative": "n\u00edor m\u00fachadh"}}, "condi": {"1 Singular": {"Affirmative": "mh\u00fachfainn", "Question": "an m\u00fachfainn?", "Negative": "n\u00ed mh\u00fachfainn"}, "2 Singular": {"Affirmative": "mh\u00fachf\u00e1", "Question": "an m\u00fachf\u00e1?", "Negative": "n\u00ed mh\u00fachf\u00e1"}, "3 Singular": {"Male": {"Affirmative": "mh\u00fachfadh s\u00e9", "Question": "an m\u00fachfadh s\u00e9?", "Negative": "n\u00ed mh\u00fachfadh s\u00e9"}, "Female": {"Affirmative": "mh\u00fachfadh s\u00ed", "Question": "an m\u00fachfadh s\u00ed?", "Negative": "n\u00ed mh\u00fachfadh s\u00ed"}}, "1 Plural": {"Compressed": {"Affirmative": "mh\u00fachfaimis", "Question": "an m\u00fachfaimis?", "Negative": "n\u00ed mh\u00fachfaimis"}, "Extended": {"Affirmative": "mh\u00fachfadh muid", "Question": "an m\u00fachfadh muid?", "Negative": "n\u00ed mh\u00fachfadh muid"}}, "2 Plural": {"Affirmative": "mh\u00fachfadh sibh", "Question": "an m\u00fachfadh sibh?", "Negative": "n\u00ed mh\u00fachfadh sibh"}, "3 Plural": {"Compressed": {"Affirmative": "mh\u00fachfaid\u00eds", "Question": "an m\u00fachfaid\u00eds?", "Negative": "n\u00ed mh\u00fachfaid\u00eds"}, "Extended": {"Affirmative": "mh\u00fachfadh siad", "Question": "an m\u00fachfadh siad?", "Negative": "n\u00ed mh\u00fachfadh siad"}}, "Passive": {"Affirmative": "mh\u00fachfa\u00ed", "Question": "an m\u00fachfa\u00ed?", "Negative": "n\u00ed mh\u00fachfa\u00ed"}}, "imper": {"1 Singular": {"Affirmative": "m\u00fachaim!", "Negative": "n\u00e1 m\u00fachaim!"}, "2 Singular": {"Affirmative": "m\u00fach!", "Negative": "n\u00e1 m\u00fach!"}, "3 Singular": {"Male": {"Affirmative": "m\u00fachadh s\u00e9!", "Negative": "n\u00e1 m\u00fachadh s\u00e9!"}, "Female": {"Affirmative": "m\u00fachadh s\u00ed!", "Negative": "n\u00e1 m\u00fachadh s\u00ed!"}}, "1 Plural": {"Compressed": {"Affirmative": "m\u00fachaimis!", "Negative": "n\u00e1 m\u00fachaimis!"}, "Extended": {"Affirmative": "m\u00fachadh muid!", "Negative": "n\u00e1 m\u00fachadh muid!"}}, "2 Plural": {"Affirmative": "m\u00fachaig\u00ed!", "Negative": "n\u00e1 m\u00fachaig\u00ed!"}, "3 Plural": {"Compressed": {"Affirmative": "m\u00fachaid\u00eds!", "Negative": "n\u00e1 m\u00fachaid\u00eds!"}, "Extended": {"Affirmative": "m\u00fachadh siad!", "Negative": "n\u00e1 m\u00fachadh siad!"}}, "Passive": {"Affirmative": "m\u00fachtar!", "Negative": "n\u00e1 m\u00fachtar!"}}, "pastConti": {"1 Singular": {"Affirmative": "mh\u00fachainn", "Question": "an m\u00fachainn?", "Negative": "n\u00ed mh\u00fachainn"}, "2 Singular": {"Affirmative": "mh\u00facht\u00e1", "Question": "an m\u00facht\u00e1?", "Negative": "n\u00ed mh\u00facht\u00e1"}, "3 Singular": {"Male": {"Affirmative": "mh\u00fachadh s\u00e9", "Question": "an m\u00fachadh s\u00e9?", "Negative": "n\u00ed mh\u00fachadh s\u00e9"}, "Female": {"Affirmative": "mh\u00fachadh s\u00ed", "Question": "an m\u00fachadh s\u00ed?", "Negative": "n\u00ed mh\u00fachadh s\u00ed"}}, "1 Plural": {"Compressed": {"Affirmative": "mh\u00fachaimis", "Question": "an m\u00fachaimis?", "Negative": "n\u00ed mh\u00fachaimis"}, "Extended": {"Affirmative": "mh\u00fachadh muid", "Question": "an m\u00fachadh muid?", "Negative": "n\u00ed mh\u00fachadh muid"}}, "2 Plural": {"Affirmative": "mh\u00fachadh sibh", "Question": "an m\u00fachadh sibh?", "Negative": "n\u00ed mh\u00fachadh sibh"}, "3 Plural": {"Compressed": {"Affirmative": "mh\u00fachaid\u00eds", "Question": "an m\u00fachaid\u00eds?", "Negative": "n\u00ed mh\u00fachaid\u00eds"}, "Extended": {"Affirmative": "mh\u00fachadh siad", "Question": "an m\u00fachadh siad?", "Negative": "n\u00ed mh\u00fachadh siad"}}, "Passive": {"Affirmative": "mh\u00fachta\u00ed", "Question": "an m\u00fachta\u00ed?", "Negative": "n\u00ed mh\u00fachta\u00ed"}}, "subj": {"1 Singular": {"Affirmative": "go m\u00facha m\u00e9", "Negative": "n\u00e1r mh\u00facha m\u00e9"}, "2 Singular": {"Affirmative": "go m\u00facha t\u00fa", "Negative": "n\u00e1r mh\u00facha t\u00fa"}, "3 Singular": {"Male": {"Affirmative": "go m\u00facha s\u00e9", "Negative": "n\u00e1r mh\u00facha s\u00e9"}, "Female": {"Affirmative": "go m\u00facha s\u00ed", "Negative": "n\u00e1r mh\u00facha s\u00ed"}}, "1 Plural": {"Compressed": {"Affirmative": "go m\u00fachaimid", "Negative": "n\u00e1r mh\u00fachaimid"}, "Extended": {"Affirmative": "go m\u00facha muid", "Negative": "n\u00e1r mh\u00facha muid"}}, "2 Plural": {"Affirmative": "go m\u00facha sibh", "Negative": "n\u00e1r mh\u00facha sibh"}, "3 Plural": {"Affirmative": "go m\u00facha siad", "Negative": "n\u00e1r mh\u00facha siad"}, "Passive": {"Affirmative": "go m\u00fachtar", "Negative": "n\u00e1r mh\u00fachtar"}}, "verbal noun": "m\u00fachadh", "verbal adjective": "m\u00fachta"}